# 全额收购公司后变更出资形式

提问人：dean_yau 时间：2020-10-13 12:36:33
A公司为母公司，出资 1000 万收购B公司，B公司所有者权益构成为 200 万货币+800万无形资产。
收购后半年，A公司进行工商变更，所有者权益变为 1000 万货币出资，认缴 800 万。
我理解账务处理应该是A对B的无形资产为撤资行为，B公司进行追溯调整，无形资产所有损益均冲减。A公司冲减长投 800 万。对无形资产进行追溯调整。并且重新评估无形资产价值，是否需要减值。
后续待A公司重新投入 800 万后，A公司长投变更为 1000 万，以及B公司所有者实收资本为 1000 万。
不知道这样做法是合理？想了半天应该这样比较贴合实际情况。之前考虑减值什么的，但发现这样对于B公司工商变更不一致，无法去做合理账务处理。。

回答人：chenyiwei
这是否属于A公司对历史上出资瑕疵的更正？如果是由于前期投入的无形资产作价不实（虚增）所导致，则如你所述需对前期不实的出资及相关无形资产入账价值、后续期间的摊销等进行追溯重述。
实务中也有将此类拟置换的出资额追溯调整到其他应收款中的做法，但这种做法似乎并不完全符合会计准则规定。